臺灣新北地方法院板橋簡易庭小額民事判決
111年度板小字第3135號
原      告  林麗綉  

訴訟代理人  郝建民  
被      告  邱士澤  

            房春明  


            地球村社區管理委員會

法定代理人  王清德  
訴訟代理人  洪鼎勳  

被      告  昌億機械有限公司


法定代理人  林國基  
訴訟代理人  黃德明  
            林駿弘  
上列當事人間請求損害賠償事件，本院於民國111年10月24日言
詞辯論終結，判決如下：
    主  文
一、被告邱士澤、房春明應連帶給付原告新臺幣伍萬參仟伍佰伍
    拾元，及自民國一百一十一年六月二十五日起至清償日止，
    按週年利率百分之五計算之利息。
二、原告其餘之訴駁回。
三、訴訟費用新臺幣壹仟元，由被告邱士澤、房春明連帶負擔新
    臺幣捌佰肆拾參元，餘由原告負擔。
四、本判決原告勝訴部分得假執行。
    事實及理由
一、本件被告邱士澤、被告昌億機械有限公司（下稱昌億公司）
    經合法通知，無正當理由未於言詞辯論期日到場，核無民事
    訴訟法第386條所列各款情形，爰依原告之聲請，由其一造
    辯論而為判決。
二、原告主張：
　㈠原告所有車牌號碼000-0000自用小客車（下稱系爭車輛）停
    放在新北市中和區景新街地球村社區地下2樓207號機械式停
    車位，於民國111年5月4日21時30分許，經訴外人即原告丈
    夫郝建民先生欲下樓更換車子雨刷時，發現車頂遭206號停
    車板壓住損壞（下稱本次事故），查詢後得知系爭車輛係因
    被告房春明於同日21時許操作停車設備所致。
　㈡當晚社區洪總幹事聯絡機械式停車位保養廠商即被告昌億公
    司及新北市政府警察局中和分局南勢角派出所員警到現場勘
    並備案。被告昌億公司指出車台故障係因同社區66號機車位
    車主即被告邱士澤在車台移動附近範圍內放置其所有之UBER
     EAT的保溫袋，而206號車主即被告房春明於操作停車設備
    時，本應注意操作人員不可離開現場，萬一發生緊急狀況時
    應當立即按下停止鍵，以避免意外發生，竟未注意，在按啟
    動鍵後隨進入車內休息，致上開保溫袋於車台橫移捲入造成
    感應裝置失靈，被告地球村社區管理委員會亦未積極處理停
    放該處之雜物，被告昌億公司按照常理機械設備在有狀況發
    生時，應要啟動安全裝置（立即停止動作）事發當下卻無停
    止，且被告昌億公司承攬地球村社區地下樓機械式停車設備
    多年，車場雜物置放無序之現象實為可預測發生工安事故的
    原因，亦未見被告昌億公司積極協調處理，最終導致車損憾
    事發生，故請求被告4人連帶賠償下列金額：⒈車子損害修繕
    費新臺幣（下同）53,550元，⒉車子修繕期間搭乘其他交通
    工具之費用5,000元，⒊原告因上法院期間請假之費用：5,00
    0元，以上總計63,550元。為此，爰依民法侵權行為規定，
    提起本件訴訟，並聲明：被告應連帶給付原告63,550元，及
    自起訴狀繕本送達翌日起至清償日止，按週年利率百分之5
    計算之利息。
三、被告則以：
　㈠被告房春明：承認因為操作失當而有責任，同意按照責任比
    例給付。
　㈡被告地球村社區管理委員會則以：停車場每個月都有二次的
    基本保養，會把車台檢查完善，又停車位本即供停車使用，
    個別停車位臨時放置其他物品越界，實非被告地球村社區管
    理委員會可即時發現，且被告地球村社區管理委員會並無公
    權力可立即排除停車位內放置之物品等語資為抗辯，並聲明
    ：原告之訴駁回。如受不利之判決，願供擔保請准宣告免為
    假執行。
四、法院之判斷：
  ㈠原告主張其所有之系爭車輛停放在新北市中和區景新街地球
    村社區地下2樓207號機械式停車位，於111年5月4日21時30
    分許發現車頂遭206號停車板壓住損壞，且該事故係因被告
    房春明於同日21時許操作停車設備不慎所致，又車台附近發
    現被告邱士澤所有之UBER EAT保溫袋為造成車台故障原因等
    情，業據原告提出明烽汽車工作室出具之估價單、統一發票
    、車損及事故現場照片、系爭車輛修繕過程照片、社區停車
    場使用規則、操作機台及昇降橫移式停車設備操作說明照片
    及監視器畫面檔案等件在卷為憑，被告房春明對此亦不爭執
    ，又被告邱士澤就原告主張之前揭事實，業於相當時期受合
    法之通知，而於言詞辯論期日不到場，亦未提出準備書狀爭
    執，依民事訴訟法第436條之23、第436條第2項、第280條第
    3項本文準用第1項本文之規定，視同自認，堪信原告前揭主
    張為真。
　㈡按因故意或過失，不法侵害他人之權利者，負損害賠償責任
    ；數人共同不法侵害他人之權利者，連帶負損害賠償責任，
    民法第184條第1項前段、第185條第1項前段分別定有明文。
    故侵權行為之成立，須行為人因故意過失不法侵害他人權利
    ，即行為人須具備歸責性、違法性，且不法行為與損害間有
    相當因果關係，始能成立，而主張侵權行為賠償請求權之人
    ，對於侵權行為之成立要件應負舉證責任。次按當事人主張
    有利於己之事實者，就其事實有舉證之責任，民事訴訟法第
    277條本文亦有明文。復按民事訴訟如係由原告主張權利者
    ，應先由原告負舉證之責，若原告先不能舉證，以證實自己
    主張之事實為真實，則被告就其抗辯事實即令不能舉證，或
    其所舉證據尚有疵累，亦應駁回原告之請求（最高法院17年
    上字第917號判例可資參照）。
　㈢查，系爭車輛遭206號停車板壓住損壞之原因係因被告邱士澤
    在車台附近置放上開保溫袋，以及被告房春明因操作機台不
    當之過失，致系爭車輛受損，業如前述，且依原告所提出之
    昇降橫移式停車設備操作說明，已明確指出「（4）除設計
    設備的下方可停車外，本設備範圍內之下方，嚴禁停放任何
    車輛及物品。」（見本院卷第81頁），另停車場使用規則亦
    載明「C.設備於運轉中，操作人員務必不可離開現場，萬一
    發生緊急狀況時，亦立即按下緊急停止鍵，以預防意外發生
    。」（見本院卷第77頁），則被告邱士澤將其所有保溫袋放
    置在車台附近，被告房春明於操作機台時並未留意車台狀況
    ，致生系爭車輛遭206號停車板壓住損壞，同為本件事故原
    因，是被告邱士澤、房春明為共同侵權行為人，對於原告因
    此所受之財產損害，自應連帶負損害賠償之責。
　㈣至原告主張被告地球村社區管理委員會未積極處理停放該處
    之雜物，被告昌億公司在事故發生時，並未啟動安全裝置（
    立即停止動作）且任由停車場雜物置放，同為本件事故原因
    ，然查，被告昌億公司業在該停車場張貼上開昇降橫移式停
    車設備操作說明、停車場使用規則，被告地球村社區管理委
    員會亦有貼示公告，已盡管理告知之責，而本件致生事故之
    保溫袋原係被告邱士澤違反停車場使用規則違規放置，並非
    因被告地球村社區管理委員會、昌億公司疏於管理所致，故
    原告所主張被告地球村社區管理委員會、昌億公司未積極處
    理停車場雜物問題乙節，縱然屬實，與本件事故間並無相當
    因果關係，原告復未再就因果關係部分舉證以實其說，則原
    告此部分主張，尚難憑採。
　㈤損害賠償額之認定：
    ⒈車體損害修繕費：
　　　查，原告主張系爭車輛因本次事故致生損害，原告因此支
      出車輛維修費用53,550元乙情，業據原告提出明烽汽車工
      作室出具之估價單、統一發票、車損及事故現場照片、系
      爭車輛修繕過程照片在卷為證（見本院卷第23至75頁），
      又系爭車輛維修範圍集中在車頂及右側頂柱部分，核與本
      次事故系爭車輛之車頂遭車台壓住之情形相符，故前開估
      價單所示維修項目應為必要，又依前開估價單所示，系爭
      車輛因本次事故所進行之維修全屬工資，並無零件更換項
      目，而無折舊問題，故原告請求車體損害修繕費53,550元
      ，應有理由。
    ⒉車子修繕期間搭乘其他交通工具之費用：
　　　按當事人主張有利於己之事實者，就其事實有舉證之責任
      ，民事訴訟法第277條本文定有明文。又按損害賠償，除
      法律另有規定或契約另有訂定外，應以填補債權人所受損
      害及所失利益為限，民法第216條第1項亦有明文。原告固
      主張系爭車輛維修期間因搭乘其他交通工具支出5,000元
      之交通費等語，然此部分並無實際支出單據，原告亦未具
      體化其前開交通費數額之計算根據，故其此部分請求，尚
      屬無據。
    ⒊原告因上法院期間請假之費用：
　　　至原告雖主張被告應賠償其因本件訴訟上法院因而請假受
      有之薪資損失，惟此屬原告因訴訟進行所支付之訴訟成本
      ，非屬損害回復所生必要費用，與損害賠償係在填補被害
      人之損害之意旨不符，而與本次事故間並無相當因果關係
      存在，是原告此部分請求，亦難憑採，而無理由。
    ⒋綜上，原告所得請求之損害賠償額為車體損害修繕費53,55
      0元。
　㈥末按遲延之債務，以支付金錢為標的者，債權人得請求依法
    定利率計算之遲延利息。給付無確定期限者，債務人於債權
    人得請求時，經其催告而未為給付，自受催告時起，負遲延
    責任。其經債權人起訴而送達訴狀，或依督促程序送達支付
    命令，或為其他相類之行為者，與催告有同一之效力，民法
    第233條第1項、第229條第2項分別定有明文。本件原告請求
    被告連帶給付之損害賠償，係以支付金錢為標的，故原告請
    求被告邱士澤、房春明給付自起訴狀繕本送達翌日即111年6
    月25日起至清償日止，按週年利率百分之5計算之利息，併
    應准許。
五、從而，原告依侵權行為之法律關係，請求如主文第1項所示
    ，為有理由，應予准許。逾此部分之請求，則無理由，應予
    駁回。
六、本件原告勝訴部分係適用小額訴訟程序所為被告敗訴之判決
    ，依民事訴訟法第436條之20，應依職權宣告假執行。
七、本件事證已臻明確，兩造其餘之攻擊防禦方法及所提證據，
    於判決結果不生影響，爰不一一論列，併此敘明。
八、訴訟費用負擔之依據：民事訴訟法第79條、第85條第2項。
中　　華　　民　　國　　111 　年　　11　　月　　24　　日
                  臺灣新北地方法院板橋簡易庭
                      法  官  陳怡親
以上為正本係照原本作成。
如不服本判決，應於送達後20日內，向本院提出上訴狀，並表明
上訴理由（上訴理由應表明一、原判決所違背之法令及具體內容
。二、依訴訟資料可認為原判決有違背法令之具體事實。），如
於本判決宣示後送達前提起上訴者，應於判決送達後20日內補提
上訴理由書（須附繕本），如未於上訴後20日內補提合法上訴理
由書，法院得逕以裁定駁回上訴。
中　　華　　民　　國　　111 　年　　11　　月　　24　　日
                      書記官  劉芷寧